臺灣高等法院臺中分院民事裁定
111年度抗字第87號
抗  告  人  徐子友  
上列抗告人因與相對人吳慶勇間撤銷假處分事件，對於中華民國
111年1月6日臺灣臺中地方法院裁定（110年度裁全聲字第27號）
提起抗告，本院裁定如下：
      主  文
抗告駁回。
抗告訴訟費用由抗告人負擔。
      理  由
一、本件相對人以抗告人對其聲請假處分，經原法院以108年度
    裁全第93號假處分裁定（下稱原假處分裁定）准許之，抗告
    人就該本案訴訟已經法院判決敗訴確定為由，聲請撤銷原假
    處分裁定，經原法院裁定予以撤銷，抗告人不服，提起抗告
    。抗告意旨略以：伊欲保全之本案請求雖經法院判決敗訴確
    定，然因相對人及其他證人於本案審理中有偽證情形，伊擬
    提起再審之訴，倘撤銷原假處分裁定，伊將蒙受重大損失；
    且原法院未將相對人提出之書狀繕本送達予伊，致伊喪失於
    第一審陳述之審級利益，原法院撤銷原假處分裁定不合訴訟
    程序，爰提起本件抗告求予廢棄原裁定云云。
二、按假扣押之原因消滅、債權人受本案敗訴判決確定或其他命
    假扣押之情事變更者，債務人得聲請撤銷假扣押裁定，於假
    處分準用之。民事訴訟法第530條第1項、第533條前段定有
    明文。所謂受本案敗訴判決確定，係指債權人依假扣押所欲
    保全強制執行之請求，經本案之實體確定判決確認其不存在
    或不得行使者而言。又提起再審之訴，非有阻斷判決確定之
    效力，是故，縱債權人對本案敗訴之確定判決提起再審之訴
    ，亦不得阻斷其本案請求業經確定判決否定之效力。
三、經查抗告人就原假處分裁定之本案訴訟業經受敗訴判決確定
    ，此有原法院108年度訴字第342號、本院108年度上字第542
    號判決、最高法院110年度台上字第3344號裁定在卷可稽，
    相對人聲請撤銷原假處分裁定，洵有所憑，原裁定准予撤銷
    原假處分裁定，核無不合。又法院依民事訴訟法第530條規
    定撤銷假處分裁定，尚無待債權人陳述意見，即得為之，原
    法院未將相對人於原法院之書狀繕本送達抗告人，固有瑕疵
    ，惟無損抗告人之審級利益。抗告意旨指摘原裁定不當求予
    廢棄，為無理由，應予駁回。
四、據上論結，本件抗告為無理由，爰裁定如主文。
中　　華　　民　　國　　111 　年　　3 　　月　　10　　日
　　              　　　　 民事第九庭
　　                            審判長法　官  高金枝
　　                                  法　官  楊國精
　　                                  法　官  林慧貞
正本係照原本作成。
再為抗告應以適用法規顯有錯誤為理由。
如不服本裁定，應於收受送達後10日內向本院提出抗告書狀（須
按他造人數附具繕本）並繳納抗告裁判費新臺幣1,000元整，並
同時委任律師或具有律師資格之關係人為代理人。因疫情而遲誤
不變期間，得向法院聲請回復原狀。
                                    書記官  廖次芬
中　　華　　民　　國　　111 　年　　3 　　月　　10　　日